【裁判字號】    97,交抗,203
【裁判日期】    970218
【裁判案由】    違反道路交通管理處罰條例
【裁判全文】
臺灣高等法院交通事件裁定             97年度交抗字第203號
抗  告  人
即受處分人   甲○○
                       巷4號.
上列抗告人因違反道路交通管理處罰條例案件，不服臺灣桃園地
方法院，中華民國97年1 月4日所為裁定（96年度交聲字第891號
），提起抗告，本院裁定如下：
    主  文
抗告駁回。
    理  由
一、原處分意旨略以：異議人即受處分人甲○○於民國96年10月
    30日15時，騎乘車牌號碼KGD —552 號重型機車，行經桃園
    縣龍潭鄉○○路與百年路口處有燈光號誌管制之交岔路口時
    貿然闖紅燈，經桃園縣政府警察局龍潭分局聖亭派出所員警
    依法攔停舉發「行經有燈光號誌管制路口直行闖紅燈」之違
    規，惟異議人當場拒簽收，異議人不服向交通部公路總局新
    竹區監理所中壢監理站（下簡稱原處分機關）提出申訴，經
    原處分機關認異議人仍有上開違規情事，遂於96年12月4 日
    以壢監裁字第裁53—DB0000000 號裁決書，依道路交通管理
    處罰條例第53條第1項規定裁處新臺幣（下同）1,800元，並
    依同條例第63條第1項第3 款之規定，併記異議人違規點數3
    點
二、本件異議意旨略以：異議人確有於96年10月30日15時，騎乘
    車牌號碼KGD —552 號重型機車，行經桃園縣龍潭鄉○○路
    與百年路口處，然並無闖越紅燈之情事，當時該路口之交通
    號誌顯示為綠燈，係員警誤判交通號誌所致，且員警亦未調
    閱該路口之監視錄影帶畫面以佐證，是原處分之處罰顯有不
    當，爰依法聲明異議，請求撤銷原處分。
三、按汽車駕駛人，行經有燈光號誌管制之交岔路口闖紅燈者，
    處新臺幣1,800元以上5,400元以下罰鍰；汽車駕駛人有第53
    條違規行為者除依原條款處罰鍰外，並予記違規點數3 點。
    道路交通管理處罰條例第53條第1項、第63條第1項第3 款分
    別定有明文。
四、經查：
  (一)證人即舉發本件交通違規事件之警員張鈺銓於原審調查時證
    述：伊係桃園縣政府警察局龍潭分局聖亭派出所員警，當日
    伊是在執行巡邏勤務，伊當天在桃園縣龍潭鄉○○路359 號
    前看見異議人在中豐路與百年路闖紅燈，異議人是從龍潭往
    平鎮方向行駛，伊發現異議人違規後，馬上左轉到對向 360
    號處，伊應該是在安全島的位置將異議人攔下來，後來將異
    議人攔停到360 號那裡，異議人雖有表明希望提出路口的監
    視錄影帶畫面，但是該處的監視錄影帶畫面並未照到路口，
    所以伊才未提出等語（見原審97年1 月3 日筆錄），證人張
    鈺銓與異議人無任何仇隙，衡諸常情，證人張鈺銓應無設詞
    誣陷異議人，而致己身陷於偽證重罪危險之理，其所為證言
    自堪採信；另依本件卷存證據資料並無任何證據，足以證明
    證人張鈺銓上開證述係屬虛偽，亦無任何足以令人顯信其證
    述為不可採之品行證據或前科證據存在，自不得僅以證人張
    鈺銓為舉發本件之警察人員，而全盤抹煞其基於證人資格所
    證述內容，而員警舉發違反道路交通管理處罰條例所列違規
    事實，本質為行政處分，基於公務員為公法上行為具有公信
    力原則，該行政行為當可被推定為真正，其據以依法處分之
    事實認定亦為正確無誤，是異議人空言辯稱：當時路口之交
    通號誌為綠燈，其並無闖越紅燈之情事云云，顯屬卸責之詞
    ，不足採信。
  (二)至異議人雖另辯稱：違規路段設有監視器，應調出錄影帶查
    看伊有無闖紅燈云云，然查，本件違規地點交岔路口附近雖
    設有監視器，惟監視器並未照道路口，業據證人張鈺銓於本
    院調查時證述明確（見上開訊問筆錄），對於交通管制號誌
    之違規行為狀態瞬間即逝，若非設有電子感應設備之路段，
    實難留有物據，此時舉發違規事實之執勤警員即為重要之證
    人，而本件證人張鈺銓與異議人素無怨懟，亦無自陷偽證刑
    責而構詞誣賴異議人之理，其證言應屬可信。又異議人既未
    能提出反面證據以推翻證人張鈺銓之前開證述且證明其確無
    違規行為，尚難認其辯解為可採，是異議人之「闖紅燈」違
    規行為堪予認定。
  (三)綜上所述，本件事證明確，異議人所騎乘車牌號碼KGD —55
    2 號重型機車有前述違規行為，已堪認定。
五、原審認原處分機關依道路交通管理處罰條例第53條第1 項之
    規定及違反道路交通管理事件統一裁罰基準及處理細則所訂
    之違反道路交通管理事件統一裁罰基準表，裁處異議人罰鍰
    1,800元，並依同條例第63條第1項第3款之規定記違規點數3
    點，於法洵無不合。異議人執前詞否認而聲明異議，指摘原
    處分不當，非有理由，而予以駁回。經核原審裁定認事用法
    均無不合，抗告人抗告意旨仍以伊未違規，並請求調閱監視
    影帶。核無理由，應予以駁回。
據上論結，應依道路交通案件處理辦法第26條，刑事訴訟法第41
2條，裁定如主文。
中    華    民    國    97    年    2     月    18    日
            刑事第十一庭  審判長法  官  張連財
                                法  官  林明俊
                                法  官  楊照男
以上正本證明與原本無異。
不得再抗告。
                                書記官  陳秋雄
中    華    民    國    97    年    2     月    18    日


司法院資訊處製作；財團法人民間司法改革基金會備份。
